【裁判字號】    96,交易,600
【裁判日期】    970131
【裁判案由】    公共危險
【裁判全文】
臺灣板橋地方法院刑事判決             96年度交易字第600號
聲  請  人  臺灣板橋地方法院檢察署檢察官
被      告  乙○○
上列被告因公共危險案件，經檢察官聲請以簡易判決處刑（96年
度速偵字第2083號），本院認應適用通常程序審判，判決如下：
    主  文
乙○○無罪。
    理  由
一、按檢察官聲請以簡易判決處刑之案件，經法院認為有第451
    條之1 第4 項但書之情形者，應適用通常程序審判之，刑事
    訴訟法第452 條定有明文。本件公訴人以被告乙○○犯罪事
    證明確，聲請本院以簡易判決處刑，論以被告犯刑法第185
    條之3 之酒後不能安全駕駛罪，惟查本件有同法第451 條之
    1 第4 項但書第3 款規定之情形，應適用通常程序審判之，
    合先敘明。
二、聲請簡易判決處刑意旨略以：被告乙○○於民國96年9 月3
    日中午12時許，在臺北縣林口鄉飲酒後，已不能安全駕駛動
    力交通工具，竟仍駕駛車號FG-395號營業大貨車，自臺北縣
    林口鄉○○○路往桃園方向行駛，嗣於同日16時50分許，行
    經臺北縣林口鄉○○○路與南勢六街口，因不勝酒力，未注
    意前方路況，追撞同向車道丙○○所駕駛之車號2526-SD 號
    自小客車，因撞擊力量過大，致上開自小客車再追撞顏江賢
    所駕駛之車號2D-2860 號自小客車，導致車號2526-SD 號自
    小客車引擎蓋、前後保險桿、右前大燈後行李箱損壞，以及
    車號2D-2860 號自小客車保險桿、鈑金損壞，經員警到場處
    理，並對乙○○實施酒測，測得其呼氣酒精濃度為每公升0.
    21毫克，因認被告乙○○涉犯有刑法第185 條之3 之酒後不
    能安全駕駛罪嫌云云。
三、按聲請意旨認被告乙○○涉有上開酒後不能安全駕駛之公共
    危險罪犯行，無非以其犯罪事實業據被告自白、證人丙○○
    、顏江賢於警詢證述，並有酒精測定紀錄表、酒後生理協調
    平衡檢測紀錄表、測試觀察紀錄表、道路交通事故調查報告
    表、舉發通知單、現場圖、現場照片、肇事人自首情形紀錄
    表等資料附卷可資佐證為其論據。惟訊據被告堅決否認有上
    開酒後不能安全駕駛犯行，辯稱：伊當時係因車外風雨大，
    車窗損壞無法關閉，將伊行照吹落車內，伊彎下身去撿，才
    會追撞前方車輛，並非因伊酒後注意力不集中才肇事等語。
四、按犯罪事實應依證據認定之，無證據不得認定其犯罪事實，
    刑事訴訟法第154 條第2 項定有明文。而所謂證據，係指足
    以證明被告確有犯罪行為之積極證據而言，該項證據須適於
    為被告犯罪之證明者，始得採為斷罪之資料（參照最高法院
    69年臺上字第4913號判例要旨）。又按認定犯罪事實所憑之
    證據，必須達於一般人均可得確信其為真實之程度，而無合
    理之懷疑存在時，始得據為被告有罪之認定，倘若犯罪事實
    之證明尚未達此一程度，仍有合理之懷疑存在，則應為被告
    有利之推定，仍不能遽為被告有罪之判斷，此亦為刑事訴訟
    法第154 條，犯罪事實應依證據認定之證據裁判原則，以及
    因保障被告人權之無罪推定原則之所在（參見最高法院76年
    度臺上字第4986號判例、91年度臺上字第39號刑事判決等意
    旨）。經查，本件訊據被告固不否認有於上揭時地酒後駕車
    肇事，經警攔停測試呼氣酒精濃度達每公升0.21毫克之事實
    ，惟查依偵查卷附之警員對被告實施之酒後生理協調平衡檢
    測及測試觀察等紀錄表所示，其各項生理協調平衡檢測項目
    ，除同心圓檢測圖樣經被告依圓畫線檢測通過外，其於檢測
    項目均未勾取檢測結果，即逕行勾取檢測認定為「不能安全
    駕駛」，另測試觀察紀錄表亦僅填載勾取因被告有「酒後肇
    事」跡象，顯然無法安全駕駛一項，並無勾取填載其他酒後
    不能安全駕駛之具體情狀；復經本院傳訊證人即到場處理警
    員甲○○到庭亦證稱：伊到場處理時，被告在現場的神情、
    意識尚可以，沒有爛醉如泥，還算正常，經現場酒測被告呼
    氣酒精濃度雖僅為每公升0.21毫克，但因被告發生車禍，而
    被告酒測後有酒精濃度的情形，沒辦法認定是否不能安全駕
    駛，我們就會直接移送，依伊現場處理的情形，當時下著大
    雨，且伊有去檢視被告的汽車輪胎，幾乎已經模糊，這也可
    能是肇事的原因之一，現場伊並沒辦法認定被告是否已經不
    能安全駕駛，當時汽機車駕駛人酒後生理協調平衡紀錄表所
    載事項，伊只有請被告進行同心圓測試，其他檢測事項均無
    進行，因伊認為被告發生車禍，所以才會認定被告不能安全
    駕駛，另刑法第185 條之3 案件測試觀察紀錄表部分，因被
    告沒有其他紀錄表上所載具體情狀事項，所以伊只有勾取最
    後一項，現場處理時，伊有問被告為何肇事，被告說是他的
    行照掉在車內，他要去撿行照才會發生車禍等語（見本院97
    年1 月23日審判筆錄），綜上所述，足見被告除呼氣酒精濃
    度測試值達每公升0.21毫克外，其餘觀察檢測均無法確認被
    告有不能安全駕駛之情，且被告上開酒精濃度測試值尚未達
    每公升0.25毫克之輕度酒後中毒症狀，核諸上開警員甲○○
    證述情狀，亦未見被告當時有酒後不能安全駕駛之情狀，是
    依上揭說明，尚不足確認被告有不能安全駕駛之情，要難僅
    以被告有肇事之情，即遽認其係酒後不能安全駕駛，此外觀
    諸偵查卷證，公訴人就被告本件犯罪嫌疑，並無另行舉證其
    他具體證據憑以認定被告不能安全駕駛，而本院復查無其他
    積極證據足認被告確有上開酒後不能安全駕駛之公共危險犯
    行，是本件不能證明被告犯罪，自應為無罪判決之諭知。
據上論斷，應依刑事訴訟法第452 條、第301 條第1 項，判決如
主文。
本案經檢察官靳開聖到庭執行職務
中    華    民    國    97    年    1     月    31    日
                        交通法庭  法  官  彭  全  曄
以上正本證明與原本無異
如不服本判決，應於判決送達後10日內，向本院提出上訴狀
                                  書記官  洪  紹  甄
中    華    民    國    97    年    2     月    4     日


司法院資訊處製作；財團法人民間司法改革基金會備份。
